臺灣板橋地方法院刑事判決　　　　　　　96年度訴字第4224號
公　訴　人　臺灣板橋地方法院檢察署檢察官
被　　　告　甲○○
上列被告因違反毒品危害防制條例案件，經檢察官提起公訴（九
十六年度毒偵字第七四二三號），被告於準備程序中對被訴事實
為認罪之陳述，本院合議庭裁定由受命法官獨任行簡式審判程序
，判決如下：
    主  文
甲○○施用第一級毒品，累犯，處有期徒刑捌月，扣案之第一級
毒品海洛因壹包（驗餘毛重零點公克）沒收銷燬之；又施用第
二級毒品，累犯，處有期徒刑肆月，扣案之吸食器壹組沒收。應
執行有期徒刑拾月，扣案之第一級毒品海洛因壹包（驗餘毛重零
點公克）沒收銷燬之，吸食器壹組沒收。
    事  實
一、甲○○前因施用毒品案件，先後二次經本院裁定送觀察、勒
    戒後，均認無繼續施用毒品傾向，由臺灣板橋地方法院檢察
    署檢察官分別以八十七年度偵字第二○三三一號、八十八年
    度毒偵字第二八三一號為不起訴處分確定。復因施用毒品案
    件，經本院以九十一年度毒聲字第三三二八號裁定令入戒治
    處所施以強制戒治，戒治成績合格，於民國九十二年七月三
    日停止戒治交付保護管束，於九十二年十二月四日強制戒治
    期滿執行完畢，並經本院以九十一年度訴字第二四七九號判
    決判處有期徒刑七月確定，甫於九十三年七月八日執行完畢
    （構成累犯）。詎其猶不知悔改，於強制戒治執行完畢五年
    內，復基於施用第一級毒品海洛因及第二級毒品甲基安非他
    命之犯意，於九十六年九月二十七日凌晨三時許，在臺北縣
    樹林市○○路○段一五六號四樓之四住處內，以注射針筒注
    射之方式，施用第一級毒品海洛因；以玻璃球燒烤吸食之方
    式，施用第二級毒品甲基安非他命，嗣於同日十五時三十分
    許，在上址為警查獲，並扣得海洛因一包（驗餘毛重零點三
    公克）及吸食器一組。
二、案經臺北縣政府警察局中和分局移送臺灣板橋地方法院檢察
    署檢察官偵查起訴。
    理  由
一、訊據被告甲○○對於施用第一級毒品、第二級毒品之犯行，
    業據其於警詢、偵查及審理中供認無諱，其為警採尿送驗結
    果，呈海洛因代謝物嗎啡類陽性反應、甲基安非他命類陽性
    反應，有臺灣檢驗科技股份有限公司九十六年十月二十三日
    濫用藥物尿液檢驗報告各一紙在卷可參，復有吸食器一組扣
    案足佐。又白粉一包，毛重零點三二公克，因鑑驗使用零點
    零二公克，（驗餘毛重零點三公克），檢驗為第一級毒品海
    洛因，有臺灣檢驗科技股份有限公司九十六年十月二十四日
    濫用藥物檢驗報告一紙足證，被告自白核與事實相符。被告
    前因施用毒品案件，先後二次經本院裁定送觀察、勒戒後，
    均認無繼續施用毒品傾向，由臺灣板橋地方法院檢察署檢察
    官分別以八十七年度偵字第二○三三一號、八十八年度毒偵
    字第二八三一號為不起訴處分確定。復因施用毒品案件，經
    本院以九十一年度毒聲字第三三二八號裁定令入戒治處所施
    以強制戒治，戒治成績合格，於九十二年七月三日停止戒治
    交付保護管束，並於九十二年十二月四日強制戒治期滿執行
    完畢，並經本院以九十一年度訴字第二四七九號判決判處有
    期徒刑七月確定，甫於九十三年七月八日執行完畢，有上開
    不起訴處分書二份、臺灣高等法院被告前案紀錄表一份可憑
    。被告於強制戒治執行完畢釋放後五年內再犯施用毒品犯行
    ，堪予認定。
二、海洛因、甲基安非他命經毒品危害防制條例列為第一級、第
    二級毒品，不得施用、持有，核被告甲○○所為，係犯毒品
    危害防制條例第十條第一項之施用第一級毒品罪、同條第二
    項施用第二級毒品罪。被告施用前後持有毒品之低度行為，
    應為施用之高度行為所吸收，不另論罪。被告所犯第一級毒
    品罪、施用第二級毒品罪，犯意有別、行為互殊，應分論併
    罰。被告有事實欄所述之犯罪科刑執行紀錄，有臺灣高等法
    院被告前案紀錄表一件在卷足憑，其受有期徒刑執行完畢後
    五年內故意再犯本案有期徒刑以上之二罪，均為累犯，應依
    刑法第四十七條第一項規定加重其刑。爰審酌被告前經觀察
    、勒戒、強制戒治執行完畢釋放後，猶萌施用毒品犯意，漠
    視法令之禁制，恣意濫用毒品，兼衡其施用毒品動機、手段
    、犯後坦承犯行等一切情狀，分別量處如主文所示之刑，並
    定應執行之刑。扣案之海洛因一包，驗餘毛重零點三公克，
    為查獲之第一級毒品，應依毒品危害防制條例第十八條第一
    項前段沒收銷燬之（包裝上開毒品之包裝袋，其與毒品於物
    理外觀上附合而難予析離，且如強予析離至完全無殘渣留存
    ，將耗費相當之時間、人力與經費，於經濟上顯無實益，是
    依社會一般通念，堪認該包裝袋已與查獲之毒品結合成為一
    體而無從強加析離，是上開毒品既屬毒品危害防制條例十八
    條第一項前段所規定之違禁物，其外包裝袋自亦應併予沒收
    銷燬之，附此敘明）。至於吸食器一組，為被告所有，供施
    用第二級毒品甲基安非他命所用之物，業據被告供認在卷，
    且非專供施用毒品之器具，依刑法第三十八條第一項第二款
    規定沒收。
三、末按除被告所犯為死刑、無期徒刑、最輕本刑為三年以上有
    期徒刑之罪或高等法院管轄第一審案件者外，於前條第一項
    程序進行中，被告先就被訴事實為有罪之陳述時，審判長得
    告知被告簡式審判程序之旨，並聽取當事人、代理人、辯護
    人及輔佐人之意見後，裁定進行簡式審判程序，刑事訴訟法
    第二百七十三條之一第一項定有明文。查本件被告所犯，法
    定本刑非最輕本刑為三年以上有期徒刑之罪，且被告就被訴
    事實為有罪之陳述，經告知被告簡式審判程序之旨，被告及
    公訴人對於本件改依簡式審判程序審理亦均表示無意見，是
    本院即依前揭刑事訴訟法規定，裁定本件進行簡式審判程序
    ，附此敘明。
據上論斷，應依刑事訴訟法第二百七十三條之一第一項、第二百
九十九條第一項前段，毒品危害防制條例第十條第一項、第二項
、第十八條第一項前段、第二十三條第二項，刑法第十一條前段
、第四十七條第一項、第五十一條第五款、第三十八條第一項第
二款，判決如主文。
本案經檢察官顏妃琇到庭執行職務。
中　　華　　民　　國　　96　　年　　12　　月　　31　　日
                  刑事第八庭    法　官  絲鈺雲
以上正本證明與原本無異
如不服本判決應於送達後10日內向本院提出上訴狀
                                書記官  蔡美如
中　　華　　民　　國　　96　　年　　12　　月　　31　　日
附錄本案論罪科刑法條全文
毒品危害防制條例第十條
施用第一級毒品者，處六月以上五年以下有期徒刑。
施用第二級毒品者，處三年以下有期徒刑。
